# 关于三分类金融资产的业务模式判断

提问人：wx_5d8b95702bde 时间：2021-07-17 17:58:21
求教陈老师，新金融工具准则下金融资产的三分类取决于SPPI测试和持有业务模式的判断； 1 、关于业务模式的判断，一般实务中，企业应该如何设计内部控制呢？ 2 、一般银行应如何判断业务模式才合理呢，例如仅有投资部门的审批就可以嘛
3 、另外，将同一对手方发行的同一产品分别列报于不同科目是否合理呢。如： 20 武汉体育PPN001， 2020 年 12 月 31 日分别列报于交易性金融资产、债权投资科目
谢谢版主

回答人：chenyiwei
业务模式是客观事实，不仅有投资部门的文件，还要证明其合理性以及事实上是按照不同模式管理。
将同一对手方发行的同一产品分别列报于不同科目可能是合理的，但要注意获取充分、适当的证据以支持不同持有意图和业务模式的认定，例如由不同团队管理和运作，适用不同的业绩考核指标，有明确的拟长期持有的书面文件并能证明该意图的合理性等。同时，不同的管理团队之间应做好信息的防火墙隔离，不得串通交易，特别是对敲交易应严格禁止。